【裁判字號】    99,交抗,747
【裁判日期】    990831
【裁判案由】    聲明異議
【裁判全文】
臺灣高等法院臺中分院刑事裁定         99年度交抗字第747號
抗  告  人
即受處分人  甲○○
上列抗告人因聲明異議案件，不服臺灣苗栗地方法院中華民國99
年7 月22日裁定（99年度交聲字第216 號），提起抗告，本院裁
定如下：
    主  文
抗告駁回。
    理  由
一、本件經本院審酌結果，認為原審法院所為駁回異議之裁定，
    並無不合，應予維持，並引用原審裁定之理由（如附件）。
二、抗告意旨略以：抗告人即受處分人甲○○（下稱受處分人）
    於99年5 月2 日與林怡伶對向會車之經過情形如下：(一)當時
    係因事故發生地點新苗街之車道狹窄（附現場照片6 張為證
    ），受處分人與林怡伶之車僵持甚久，受處分人為避免車道
    繼續阻塞，遂指示當時同車之同仁下車移動其右方之機車後
    ，繼續驅車往前；(二)受處分人轉至中正路與新東街等紅綠燈
    時，便有位女性出現並拉住受處分人之手，受處分人至此始
    知剛剛會車之人為女性（即林怡伶）；(三)惟因受處分人當時
    車輛位在等候紅綠燈之第一部車，適燈號變為綠燈，當下反
    應不及，遂直接踩下油門前行，並非對本件交通事故之事實
    有所認識而逃逸，蓋等紅綠燈時第一部車若踩下油門後又煞
    車，其後果可想而知，且該路段雖係雙向車道，但並無停車
    之空間；(四)嗣後因林怡伶報警，受處分人至警局後遭開單為
    「肇事逃逸」，但受處分人自認並不知情且無故意，故未予
    簽名；(五)原審認定受處分人為肇事逃逸，惟受處分人若有心
    逃逸，即不會在新東街左轉往中正路方向行駛，且受處分人
    之車身標示「新光保全」4 個字，目標顯著，亦不可能逃跑
    。原審裁定駁回受處分人之異議，係因其訴狀陳述有欠完善
    ，為此提起抗告，將完整事實經過陳明如上，請求將原裁定
    撤銷云云。
三、按發生道路交通事故，駕駛人或肇事人不得任意移動肇事車
    輛及現場痕跡證據，但無人傷亡且車輛尚能行駛，應先標繪
    車輛位置及現場痕跡證據後，將車輛移置不妨礙交通之處所
    ；並應先通知警察機關，但無人受傷或死亡且當事人當場自
    行和解者，不在此限，道路交通事故處理辦法第3 條第4 款
    、第5 款定有明文。復按汽車駕駛人駕駛汽車肇事，無人受
    傷或死亡而未依規定處置者，處新臺幣1 千元以上3 千元以
    下罰鍰；逃逸者，並吊扣其駕駛執照1 個月至3 個月；又汽
    車駕駛人違規肇事受吊扣駕駛執照處分者，應接受道路交通
    安全講習，道路交通管理處罰條例第62條第1 項、第24條第
    1 項第1 款分別定有明文。衡其立法本旨，在於道路交通事
    故發生後，應即時採取必要之措施，以防止損害之範圍擴大
    ，蓋如駕駛人於肇事後，隨即駕車逃離現場，不僅使肇事責
    任認定困難，更可能使被害人求償無門，因此，如駕駛人對
    於其駕車發生交通事故之事實已有認識，進而決意擅自駛離
    現場，自係肇事逃逸，應依前開規定處罰。本件受處分人肇
    事後，業經林怡伶於肇事現場附近告知上情，此為受處分人
    所承認，足認其對於駕車發生交通事故之事實即已有所認識
    ，此業據原審裁定於理由欄內詳為論述，經核並無違誤，至
    於受處分人主張其已同意林怡伶由原廠修復其車輛，林怡伶
    仍拒簽和解書，並要求車輛大美容保養及賠償精神上之損害
    等情，縱係屬實，仍係事後如何賠償之問題，受處分人尚不
    得據此執為其免責之事由，其雖聲請傳喚保險公司承辦人鍾
    彥隆，然本院認為並無調查之必要，併予敘明。
四、綜上所述，本件受處分人未提出其他有利之事證，徒執前詞
    指摘原處分機關及原審採證認事違法，其抗告為無理由，應
    予駁回。
五、據上論斷，應依道路交通案件處理辦法第26條，刑事訴訟法
    第412 條，裁定如主文。
中    華    民    國    99    年    8     月    31    日
            刑事第十一庭   審判長法  官   郭  同  奇
                                 法  官   許  冰  芬
                                 法  官   陳  慧  珊
以上正本證明與原本無異。
不得再抗告。
                                 書記官   高  麗  淇
中    華    民    國    99    年    9     月    1     日

司法院資訊處製作；財團法人民間司法改革基金會備份。
